【裁判字號】    99,審聲,71
【裁判日期】    990809
【裁判案由】    停止執行
【裁判全文】
臺灣高雄地方法院民事裁定              99年度審聲字第71號
聲  請  人  乙○○
相  對  人  甲○○
當事人間聲請停止執行事件，本院裁定如下：
    主  文
聲請人供擔保新台幣壹佰伍拾參萬元後，本院九十九年度司執字
第九一七五四號強制執行事件，關於聲請人部分之強制執行程序
，於本院九十九年度補字第一一０六號債務人異議之訴事件判決
確定前，應暫予停止。
    理  由
一、聲請意旨略以：相對人前以鈞院於民國96年7 月3 日96年度
    票字第13129 號本票裁定，向鈞院聲請對聲請人之財產（包
    括聲請人所有之不動產及銀行存款）為強制執行，經本院以
    99 年 度司執字第91754 號強制執行事件受理在案。惟聲請
    人已於99年8 月6 日，以其並未開立該本票，相對人對其並
    無本票債權存在為由，提起債務人異議之訴，現由本院以99
    年度補字第1106號民事事件受理在案，爰依強制執行法第18
    條第2 項之規定，聲請准供擔保後停止強制執行。
二、按有回復原狀之聲請，或提起再審或異議之訴，或對於和解
    為繼續審判之請求，或提起宣告調解無效之訴，撤銷調解之
    訴，或對於法院依強制執行法第4 條第1 項第5 款之裁定提
    起抗告時，法院因必要情形或依聲請定相當並確實擔保，得
    為停止強制執行之裁定，強制執行法第18條第2 項定有明文
    。又法院裁定准許停止強制執行所定之擔保金，係備供債權
    人因停止執行所受損害之賠償，其數額應依標的物停止執行
    後，債權人未能即時受償或利用該標的物所受之損害額，或
    其因另供擔保強制執行所受之損害額定之，非以標的物之價
    值或其債權額為依據（最高法院91年度台抗字第429 號裁定
    意旨參照）。
三、經查：聲請人係以兩造間之本票債權不存在為由，提起債務
    人異議之訴，聲請停止本院99年度司執字第91754 號強制執
    行程序，此經本院調取上開執行卷宗及本院99年度補字第11
    06號債務人異議之訴事件卷宗核閱屬實，是聲請人聲請停止
    執行，即屬有據。又相對人聲請強制執行之債權額為新臺幣
    （下同）8,000,000 元及自94年12月31日起至清償日止按年
    息6%計算之利息，計算至99年7 月30日止，相對人聲請強制
    執行之債權額總計為10,200,000元【計算式：8,000,000+8,
    000,000 ×6%×(4+7/12) =10,200,000】，則相對人因停止
    執行無法取償之損害，自應以聲請人聲請執行之債權金額為
    計算依據。本院審酌相對人因停止執行致無法運用該筆款項
    ，可能受有利息之損害，及參酌本件債務不履行事件之主要
    爭點為系爭本票是否為偽造，至訴訟確定約需時3 年，上開
    相對人可能受償數額以法定利息即年息5%計算為適當，故酌
    定擔保金額為1,530,000 元（計算式：10,200,000×5%×3=
    1,530,000）。
四、依強制執行法第18條第2項，裁定如主文。
中    華    民    國    99    年    8     月    9     日
                    民事第二庭法  官  謝  雨  真
以上正本證明與原本無異。
如不服本裁定應於送達後10日內向本院提出抗告狀，並繳納裁判
費新台幣1,000元。
中    華    民    國    99    年    8     月    9     日
                              書記官  吳  翊  鈴

司法院資訊處製作；財團法人民間司法改革基金會備份。
